# 请教陈版主，新设公司同一控制背景下合并报表是否追溯调整期初

提问人：chengchn 时间：2019-11-28 06:30:22
陈版主，您好。 案例背景如下：政府用自身持有的 A、B、C 三个子公司的长期股权投出资设立新集团公司 P，其中，A、B、C 均成立于 2010年以前，且自设立之日起便受政府的控制，新设 P 集团成立于 2019 年 2月。P 集团成立的目的在于政府为整合其平台下的所有类金融类企业，假定符合同一控制一下企业合并的要求。
问题：P 公司在编制其 2019 年的合并财务报表中，是否应当对期初数据追述调整？若追溯调整，需要追溯到什么时点呢？

回答人：chenyiwei
P 集团自身的法定合并报表应从其成立日开始编制，无需追溯到更早期间。
如果为了P 公司发债融资等特殊目的，需要体现组成P 集团的各成员企业历史上的汇总经营业绩情况，可编制基于特殊基础的模拟汇总报表，这个报表可以与 P 集团的法定合并报表是衔接的，但仍属于基于特殊基础编制的模拟汇总报表。